最  高  行  政  法  院  裁  定
110年度聲再字第248號
聲  請  人  陳妙光                                      

上列聲請人因與相對人苗栗縣政府間有關建築事務事件，對於中
華民國110年6月24日本院110年度聲再字第79號裁定，聲請再審
，本院裁定如下：
　　主  文
再審之聲請駁回。
再審訴訟費用由聲請人負擔。
　　理  由
一、按對於確定裁定聲請再審，應依行政訴訟法第283條準用第2
    77條第1項第4款之規定表明再審理由，此為必須具備之程式
    。所謂表明再審理由，必須指明確定裁定有如何合於再審事
    由之具體情事，始為相當。倘僅泛言有何條款之再審事由，
    而無具體情事者，尚難謂已合法表明再審理由。如未表明再
    審理由，法院無庸命其補正。
二、聲請人前因有關建築事務事件，提起行政訴訟，經臺中高等
    行政法院（下稱原審）108年度訴字第284號裁定駁回其訴確
    定。聲請人對之聲請再審，經原審109年度再字第2號裁定（
    下稱原審裁定）以其未具體表明再審理由，再審之聲請不合
    法予以駁回。聲請人不服，提起抗告，經本院109年度抗字
    第333號裁定（下稱前確定裁定）認其未具體表明再審理由
    ，原審裁定以其再審聲請不合法駁回，於法並無不合，而駁
    回抗告確定在案。聲請人復以前確定裁定有行政訴訟法第27
    3條第1項第1款及第14款規定之事由，聲請再審，經本院 11
    0年度聲再字第79號裁定（下稱原確定裁定）認其未表明前
    確定裁定如何合於行政訴訟法第273條第1項第1款及第14款
    規定之具體情事，以其聲請為不合法而駁回。聲請人猶未甘
    服，主張原確定裁定有行政訴訟法第273條第1項第1款及第1
    4款所定事由，對之聲請再審。
三、聲請意旨略以：依內政部民國76年12月24日台（76）內營字
    第557142號函（下稱內政部76年12月24日函）內容，紀念性
    建築物係由建築管理組，而非商業組承辦，商業組於105年1
    1月1日以府商建字第1050204649號函辦理，應屬逾越權限。
    又紀念性建築物有二種，一種為人民之紀念物，需經由建築
    管理自治條例第36條規定之委員審核，並經建築法第4條及
    第99條規定在案，若不服審核，可提起訴願，並非承辦人員
    所說必須要文化觀光局之同意書；另一種係指歷史、文化、
    藝術等具有重要貢獻之人物相關，而應予保存之建造物及附
    屬設施，需由縣市主管機關審查登錄後，辦理公告，並報請
    中央主管機關備查。本件仙母為平民，非屬歷史人物，應屬
    建築管理單位所管才適法，相對人違背內政部76年12月24日
    函之規定，有行政訴訟法第273條第1項第1款適用法規顯有
    錯誤及第14款足以影響裁判之重要證物漏未審酌等語。經核
    其聲請狀內表明之再審理由，無非說明其對於前訴訟程序實
    體爭議事項不服之理由，而對於原確定裁定以其未具體表明
    再審事由，認其聲請不合法予以駁回之內容，究有如何合於
    行政訴訟法第273條第1項第1款及第14款規定之具體情事，
    則未據敘明，依上開規定及說明，其聲請自非合法，應予駁
    回。
四、據上論結，本件聲請為不合法。依行政訴訟法第283條、第2
    78條第1項、第104條、民事訴訟法第95條、第78條，裁定如
    主文。
中　　華　　民　　國　　110 　年　　10　　月　　28　　日
                    最高行政法院第四庭
                        審判長法官  胡　方　新　
                              法官　陳　國　成
                              法官　蕭　惠　芳
                              法官　林　惠　瑜
                              法官　曹　瑞　卿

以  上  正  本  證  明  與  原  本  無  異
中　　華　　民　　國　　110 　年　　10　　月　　29　　日
　　　　　　　　　　　　　　　書記官　莊子誼